臺灣高雄地方法院刑事裁定　　　　　　 94年度交聲字第294號
原處分機關　高雄市政府
異　議　人　甲○○
即受處分人
右列異議人即受處分人因違反道路交通管理處罰條例案件，對高
雄市政府於94年5月20日所為之處分（高市府交裁字第裁30—B00
000000號）聲明異議，本院裁定如左：
    主  文
原處分關於「違反處罰條例之行為，不聽勤務人員制止」之部分
撤銷。
甲○○汽車駕駛人，駕駛汽車，不服從交通勤務警察之稽查，處
罰鍰新台幣玖佰元，並予記違規點數壹點。
其餘異議駁回。
    理  由
一、本件異議意旨略以：異議人於受舉發之日停車路段未劃有紅
    、黃線，依規定應可停車，因商家佔用前面之位置，所以異
    議人停靠時有看路面可供其餘車輛行駛，且當時副座有人，
    異議人對交通警察禮貌說明事件經過，但警察不聽異議人解
    釋便開單舉發，異議人因趕時間拒簽就先走了，爰請撤銷高
    雄市政府民國94年5 月20日高市府交裁字第裁30—B0000000
    0 號裁決處分等語。
二、按汽車駕駛人停車時若不依順行方向，或不緊靠道路右側，
    或併排停車，或單行道不緊靠路邊停車者，處新臺幣600 元
    以上1200元以下罰鍰。又汽車駕駛人，駕駛汽車有違反本條
    例之行為，經交通勤務警察或依法令執行交通稽查任務人員
    制止時，不聽制止或拒絕停車接受稽查而逃逸者，除按各該
    條規定處罰外，處新臺幣3 千元以上6 千元以下罰鍰。道路
    交通管理處罰條例第56條第1 項第6 款及同條例第60條第1
    項分別定有明文。而汽車駕駛人駕駛汽車違反道路交通管理
    處罰條例第33條規定者，除應依該條所規定之罰鍰處罰外，
    並予記違規點數1 點，道路交通管理處罰條例第63條第1 項
    第1 款亦定有明文。
三、經查：
(一)、本件異議人於94年2 月12日下午1 時許，將其所駕駛之牌照
    號碼ZS—7665號自用小客車停放於高雄市○○區○○街時，
    為將車輛緊靠道路右側停放，經高雄市政府警察局交通大隊
    第一分隊員警以異議人違反道路交通管理處罰條例第56條第
    1 項第6 款之規定，當場拍照，並欲掣單舉發而要求異議人
    提出相關證件時，異議人因提出證件後，又將員警手上之證
    件搶走逃逸，員警因而認異議人亦違反同條例第60條第1 項
    之規定，逕行舉發，並經高雄市政府認異議人有前開違規行
    為，依道路交通管理處罰條例第56條第1 項第6 款、第60條
    第1 項、第63條第1 項之規定，於94年5 月20日裁決異議人
    應罰緩3900元，並記違規點數1 點等情，有照片1 幀，以及
    高雄市政府警察局舉發違反道路交通管理事件通知單、高雄
    市○○○○道路交通管理事件裁決書、高雄市政府警察局交
    通大隊94年5 月16日高市警交三字第940008525 號函、高雄
    市政府交通局送達回證各1 紙附卷可稽。
(二)、據本件發生之時所拍得之前開相片顯示，94年2 月12日異議
    人受舉發之時，將車號ZS－7665號自用小客車停放於前開路
    段之快、慢車道分界線上，且駕駛座旁位置之車門開啟，其
    停放之位置距離路邊已有一車之間隔，相較於其後方緊靠路
    邊停放之車輛之位置，顯然突出於路中間，其違反道路交通
    管理處罰條例第56條第1 項第6 款規定之事實至為明確。
(三)、又本件負責舉發之員為依法執行公務之員警，與異議人並無
    故舊仇隙，衡情實無設詞攀誣之理，故其於執行職務本於親
    自見聞之事實，據以稽查舉發，自應受合法、正確之推定，
    另審諸異議人違規之事實業經當場拍照存證而堪認定，異議
    人復未否認未待員警完成舉發之相關程序便先行離去，足徵
    高雄市政府警察局交通大隊94年5 月16日高市警交三字第94
    0008525 號函及前開舉發通知單中記載異議人於員警填製舉
    發通知單之時便奪取證件離去之情，應堪採信，故本院綜合
    前揭事證，認定異議人確有於上開時、地未緊靠道路右側停
    車，經稽查接受取締逕行離去之事實。原處分機關就異議人
    於警攔停後，逕自離去之行為，依道路交通管理處罰條例第
    60條第1 項、第63條第1 項第1 款規定裁處固非無見。然異
    議人於警員舉發時，確曾出示證件接受稽查，此據前開舉發
    通知單及高雄市政府警察局交通大隊94年5 月16日高市警交
    三字第940008525 號函記載明確，異議人於接受稽查後，另
    藉詞逕自離去之行為，與交通管理處罰條例第60條第1 項之
    「不聽勤務人員之制止」之要件有別；而當屬同條第2 項第
    1 款之「不服從交通勤務警察稽查」（未經允准藉詞離開現
    場）之違規行為。原處分機關依同條例第60條第1 項規定予
    以裁罰，自有未洽。本件受處分人空言否認違規之異議，雖
    無理由，惟原處分關於異議人不聽勤務人員之制止之部分既
    有未洽，自應由本院將原處分關於前開部分予以撤銷，另就
    此撤銷之部分依同條例第60條第2 項第1 款之規定，逕行裁
    處異議人罰鍰新台幣900 元，並依同條例第63條第1 項第1
    款規定併予記違規點數1 點如主文第2 項所示，以資適法。
    至原處分關於異議人不緊靠道路右側停車部分核無違誤，受
    處分人此部分之異議為無理由，自應將其異議駁回。
四、據上論斷，應依道路交通案件處理辦法第19條、第20條前段
    ，裁定如主文。
中　　華　　民　　國　　94　　年　　8 　　月　　31　　日
                        交通法庭      法  官   卓立婷
以上正本證明與原本無異。
如不服本裁定，應於裁定送達後5日內，向本院提出抗告狀。
中　　華　　民　　國　　94　　年　　8 　　月　　31　　日
                                      書記官   李春慧
